Inventaris van het archief van het klooster Sint Ursula te Schiedam
Nationaal Archief, Den Haag
- Finantieel beheer., B.
  - Landerijen en huizen., II.
    - Schiedam., 11.
      - Acten van vrijwaring voor het klooster betreffende vier aangekochte huizen, gelegen in de Breestraat., Met vidimus d.d.; van den brief d.d.; 1473, 1479, 1483 en 1493; 1492; 147; 67; 5 charters
        Adam Janz., Bertout Claesz., schepenen in Schiedamme, oorkonden dat Louwerijs Pieterz. aan de zusters van Zinte Ursulen te Schiedam belooft te zullen vrijwaren het erf, dat zij van hem kochten, gelegen ten Westen van de Breetstrate.
        Int jair ons Heren M. CCCC. drie ende tseventich opten XVIen dach in Junio.
        Oorspr. (Inv.no. 67). Het schepenzegel is verloren.
        "N.B. In dorso: ""die gastcamer van spraeckhuys""."
        74. 1479 Januari 2.
        Jacob Jacobsz., Jan Rymbrantsz. en Phillips Hugez., schepenen in Sciedam, oorkonden, dat de procuratoren van het mannenhuis Doede Pietersz. beloven een zeker huis en erf in de Bredestraat te zullen vrijwaren.
        Int jaer ons Heeren duysent vierhondert negen ende tseventich twe dagen in Januario.
        (Inv.no. 67). Gevidimeerd in den brief d.d. 1492 Nov. 14. (reg.no. 92).
        79 1483 Juni 9.
        "Anthonus Jacob Muysz. en Pieter Ruelofsz., schepenen in Schiedamme oorkonden, dat de Heiligegeestmeesters aldaar en het convent van St. Franciscus aan den Afterwech en Arent Clausz. die Man en Jaep Jansz. aan het zusterhuis St. Urulen ""Overdam"" beloven, te zullen vrijwaren huis en erf, dat voornoemd convent van hen kocht, staande in de Breetstraet bezuiden de gang van dat convent."
        Int jair ons Heren M. CCCC. drie ende tachtich opten negensten dach in Junio.
        Oorspr. (Inv.no. 67). De zegels der schepenen zijn verloren.
        90. 1492 Mei 10.
        Adriaen Costijnsz. en Huich Yemanz., schepenen in Sciedamme oorkonden, dat Doe Pietersz., aan heer Florijs Symonsz., priester en pater van het St, Urselenconvent aldaar, belooft het huis en erf staande in de Bredestraat tusschen Heyn Symonsz. en het St. Ursulenconvent te zullen vrijwaren.
        Int jair ons Heren M. CCCC. twe ende tnegentich opten thienden dach in Meye.
        Oorspr. (Inv.no. 67). De zegels der oorkonders zijn verloren.
        92. 1492 November 14.
        Heynrick Jansz. en Pieter Lew Jacobz., schepenen in Sciedamme, geven vidimus van een brief d.d. 1479 Januari 2 (reg.no. 74).
        Int jaer ons Heren M. CCCC. twe ende tnegentich den XIIIIen dach in Novenbry.
        Oorspr. (Inv.no. 67). De schepenzegels zijn verloren.
        93. 1493 Maart 5.
        Heynrick Jansz. en Pieter Lew Jacobsz., schepenen in Sciedamme oorkonden, dat Katrijn, Adriaen Reynersz. weduwe, belooft het huis en erf, in de Bredestraet tusschen Geriit Pietersz. en het St. Ursulenconvent, dat zij aan het convent verkocht heeft, te zullen vrijwaren.
        Int jair ons Heren M. CCCC. drie ende tnegentich opten viifden dach in Maerte.
      - Eigendomsbewijs van 8 morgen land aan den Singel., 1492; 68; 1 charter
        (reg.no. 89).
        89. 1492 April 5.
        Ministerse en convent der zusters van het St. Aechtenhuis binnen Delff verkoopen aan de zusters van St. Ursulen binnen Schiedam 8 morgen land, gelegen bij de stad Schiedam ten Oosten grenzend aan de Singel der Schiedamsche vesten en ten Westen strekkende tot de Oude Slymme.
        Int jair ons Heren duysent vierhondert twee ende tnegentich opten vijften dach in April.
        Oorspr. (Inv.no. 68). Het conventszegel is verloren.
      - Stukken betreffende de uitvoering van het testament van Peter Joostenz., pater van het klooster, waarbij het onderhoud van 2 armenhuisjes in de Breestraat wordt geregeld. Gelijktijdige afschriften., 1535; 69; 2 charters en 1 stuk
        (reg.no. 159 en 160).
        159. 1535 December 2.
        Peter Cornelysz., schout van Sciedamme, en Peter Willemsz. van B???eren, burgemeester aldaar, buitenvaders van het St. Ursula-convent aldaar, en Claesgen Claesdochter, mater van voornoemd convent, komen overeen, dat, in geval het convent teniet mocht gaan, de beide huisjes, staande in de Breestraat aan de Heilige Geestmeesters binnen Sciedamme zullen komen met de lasten en voordeelen vermeld in den brief d.d. 1535 December 2 (reg.no. 160) en erkennen uit handen van de executeurs van het testament van wijlen heer Peter Joestez., pater van het convent, te hebben ontvangen 2 brieven, één inhoudende 17 Rijnse gulden 's jaars en één 9 Rijnse gulden 's jaars, door het convent te besteden voor kleederen voor de armen.
        Den tweeden dach in Decembri anno vijfthienhondert ende vijffendertich.
        Afschrift (Inv.no. 69). Gecollationeerd door Claes Dricksz. secretaris der stad Sciedamme.
        160. 1535 December 2.
        Claesgen Claesdochter, mater van het St. Ursula convent in Sciedamme ter eener zijde en heer Heynrick van der Voerde, prelaat-elect van Marienwaert, nu pastoor der parochiekerk van Sciedamme, heer Cornelys Willemsz., pastoor van Abbenbroek, heer Wouter Woutersz., kanunnik te Abbenbroek en Jan Bartoutsz. inwoner van Sciedamme, als uitvoerders van het testament van heer Peter Joestez., pater van genoemd convent ter andere zijde komen overeen, dat het St. Ursula convent twee huisjes, gelegen in de Breestrate, zal onderhouden en aan de arme menschen, die daarin wonen zal uitkeeren 1 pond Vlaamsch, waarvoor het van haar pater wijlen heer Peter Joestez. ontvangen geeft 60 pond Vlaamsch.
        Afschrift. (Inv.no. 69). Gecollationeerd door Claes Dricksz. secretaris der stad Sciedamme.
      - Verklaring van burgemeesters van Schiedam betreffende een weg beneden de stadswal bij de Ketelpoort, welke weg het klooster van de stad in erfpacht heeft., 1546; 70; 1 charter
        (reg.no. 171).
        171. 1546 April 15.
        Pieter Cornelisz. en Cornelis Willemsz., burgemeesters der stad Sciedamme oorkonden, dat hun genoegzaam gebleken is, dat de conventualen van Overdam te St. Ursila binnen hun stad van die stad in erfpacht hebben den weg beneden de stadswal bij de Ketelpoort vanaf de straat tot aan de boomgaard van voornoemd convent, welke weg niet bebouwd mag worden, voor de som van 24 Stuiver 's jaars.
        Int jaer ons Heren duzent vijfhondert ses ende viertich upten vyfthienden dach Aprilis.
        Oorspr. (Inv.no. 70). Het stadssiget is verloren.
      - Testament van heer Mattheus Jansz., priester in het klooster, waarbij hij daaraan een huis vermaakt, gelegen bij het spraakhuis van het klooster., Met bijbehoorenden brief.; 1550; 71; 1 charter en 1 stuk
        (reg.no. 176 en 177).
        176. 1550 Januari 9.
        Ministra en convent van St Ursulen binnen Sciedam verkoopen heer Marheus Janz., haar pater, 3 erven, bij haar convent in de Bredestraet, tegen 6 pond Vlaamsch.
        Anno XVc ende wiftich den negenden Januarius.
        Oorspr. op papier (Inv.no. 71).
        177. 1550 November 12.
        "Matheus Janz., priester, wonende in het St. Ursulen convent binnen Sciedam, vermaakt uit dankbaarheid bij testament aan genoemd klooster het huis, dat hij deed bouwen bij de muur van het convent bij het spraakhuis; vraagt jaarlijks op de vigilie van St. Matheusdag voor zijn ziel en die zijner ouders en vrienden en alle overledenen een hoogmis en verlangt voor de conventualen op dien dag een ruimeren maaltijd."
        Gedaen int jaer, maent ende dach als hier boven staet (anno XVc ende vijftich den twaleften Novembris).
        Oorspr. (Inv.no. 71). Met het handmerk van Matheus Jansz., priester.
      - Stukken betreffende een proces, gevoerd voor het Hof van Holland door burgemeesters van Schiedam, namens de buren van de Raamstraat aldaar, tegen het klooster over zekere dam achter deze straat. Gelijktijdige extracten., 1564; 71A; 2 stukken
    - Spaarnwoude., 12.
      - Eigendomsbewijs van de helft van 9 maden land in Spaarnwoude en een rente van 1 gouden Franschen kroon uit land in Hofambacht, 1505; 72; 1 charter
        (reg. no. 127)
        127. 1505 December 1.
        Gerijt van Adrichem en Florys Bolle, leenmannen der grafelijkheid van Hollant oorkonden, dat heer Jacob Jansz. van der Meer, priester, en Aef Jan van der Meerendochter verkoopen aan de zusters van het St. Urselenconvent binnen Sciedam, waar hun beide zusters Zuwe en Zille, non zijn, de helft van 9 maden land, gelegen in den inlage in de ban van Spaerwoude buiten dijk, en een gouden Fransche kroon 's jaars, gaande uit zeker land in de ban van het Hofambacht.
        Upten eersten dach in Decembri int jair ons Heren duysent vyfhondert ende vyf.
        Oorspr. (Inv.no. 72). De zegels der leenmannen zijn verloren.
      - Eigendomsbewijs van 19 morgen land geheten Coudenhoverlant in Vrijenban voor de Oude Kerk te Delft, Aernt Toude Aelwijnszoen en Jacob Offhuys met diens oudste dochter, 1416; 72A; 1 charter
        (reg. no 2a).
        Dit charter zal afkomstig zijn uit de nalatenschap van Zuwe Jacob Offhuysdr. Acht morgen van dit Coudenhoverlant kwamen bij haar dood aan het klooster, met nog twee morgen elders in Vrijenban. Dit verklaart de aantekeningen in dorso van dit charter: "X morgen in Vrienban" en "X morgen in Vryenban vercoft".
        2a. 1416 Augustus 12.
        Heynrich van Naeldwijck, ridder, maarschalk van Noorthollant, oorkondt ongeveer negentien morgen land geheten Coudenhoverlant in den Vryenban verkocht te hebben en wel voor een derde deel aan de Oude Kerk te Delf, een derde deel aan Aernt Toude Aelwijnszoen en een derde deel aan Jacob Offuus en diens oudste dochter.
        Oorspr. (Inv.no. 72A). Met het zegel van de oorkonder in groene was.
        "N.B. In dorso afgezien van latere notities: ""van den lande dat ghecoft wordt jeghen heer Heinric van Naelwiic, dat der kerken mede toehoort ende Jacob Offuis ende mij Aernt Tou"""
  - Niet nader omschreven goederen., III.
    - Eigendomsbewijs voor Jacob Offhuys van niet nader omschreven goederen, afkomstig van Katrijn Willem Pijnsd., weduwe van Vranck Jacobsz., 1441; 73; 1 charter
      (reg.no. 29).
      29. 1441 Januari 27.
      Vranck Aernt Toudenz. verkoopt aan Jacob Offhuys, man zijner zuster Machtelt, alle goederen en land, hem aangekomen van zijn grootmoeder Katrijn Willem Pijnsdochter, weduwe van Vranck Jacobsz.
      Des Vrydaghes na sinte Pouwelsdach conversio int jair ons Heren duysent vierhondert een ende viertich naden loop tshoofs van Hollant.
      Oorspr. (Inv.no. 73). Met de zegels van Bouddin Hart Boudiinsz., neef van Vranck Aernt Toudenz. en van Clays Heyn Aerntsz.
    - Acte, waarbij eenige neven van Maria Jacob Ofhuysd. ministra van het klooster en van Katrina, haar zuster, non aldaar, afstand doen ten behoeve van dat klooster van hun rechten op de erfenis van beide zusters. Met concept., z.j. (c.1471; 74; 1 charter en een stuk
      (reg.no. 60 en 61)
      60. 1471 September 15.
      Jan Ofhuys, Gabriel Ofhuys, Jan en Willem Jan Hammanskinderen, Boudijn Henricxz., man van Zowe Jan Ofhuysdochter en Jan Hertsevelt, man van Kathelinen Jan Ofhuysdochter, dankend het St. Ursulenklooster binnen Sciedam, omdat het als zuster aannam Margriet Jan Hammansdochter, kind van Mergriet Jan Ofhuysdochter en afstand deed van de erfenis harer ouders, zien af van hun rechten op de erfenis van Maria Jacop Ofhuysdochter, ministra in genoemd convent, en van Katrina, haar zuster, n.l. op een stuk land gelegen in Rijswikerbroeck, een Engels nobel 's jaars gaande uit Jan van Dorp 's boomgaard, en een stuk land gelegen in Rodenrijse.
      Ghedaen tot Antwerpen opten XVen dach in Septenbri int jaer ons Heeren dusent vierhondert een ende tseventich.
      Oorspr. (Inv.no. 74). Het zegel van Jan Offhuys is verloren.
      61. z.j. (c. 1471).
      Jan Ofhuys, Gabriel Ofhuys, Dieric van der Straten, genoemd Snoec, man van Marie Ofhuys, Bouwen Bollaert, genoemd Heynrix, man van Zuwe Ofhuys, Jan van Vladenburch, genoemd van Hertsvelt, man van Cateline Ofhuys, Jan en Willem Hammans, weduwnaar van Mergriete Ofhuys, schelden kwijt alles wat hun of hun nakomelingen mocht aankomen bij het overlijden van Maria Jacop Ofhuysdochter, ministra van het St. Ursulenconvent binnen Sciedam en van Katriin, haar zuster.
      Afschrift z.j.
      (Inv.no. 74).
    - Bevelschrift van den abt van St. Gertrudis te Leuven aan hat klooster om de goederen, nagelaten door Jacob Offhuys en diens vrouw aan de erfgehamen terug te geven. Gelijktijdig afschrift., 1482; 74A; 1 stuk
      (reg.no. 78a.)
      Dit stuk, afkomstig uit de O.B.C., was opgenomen bij de Aanw. 1928 als no. IX, 1.
      78a 1482 Juni 13.
      Theodericus, abt van het klooster St. Gertrudis te Lovanum, beschermer der rechten van de universiteit aldaar, beveelt, op verzoek van mr. Wilhelmus de Delff, aan pater, mater en convent van St. Ursula in Sciedam de goederen, nagelaten door Jacob Offhuys en diens vrouw aan de erfgenamen terug te geven en daarvan inventaris te leveren aan genoemden mr. Wilhelmus.
      Anno a nativitate Domini millesimo octuagesimo secundo mensis Junii die decima tercia.
      Gelijktijdig afschrift op papier (Inv.no. 74A).
    - Verklaring van Jacob Bokels Gerritsz., pater van het klooster, dat dit de renten en inboedel bij zijn afscheid ontvangen, zal terugkrijgen., 1485; 75; 1 charter
      (reg.no. 81).
      81. 1485 Maart 2.
      Jacob Bokels Gerijtz., priester, belooft het convent van St. Ursulen binnen Sciedam, onder dankzegging voor het onderhoud gedurende de 27 jaar min 2 maanden, dat hij het bestuurd heeft, dat het de renten en inboedel, bij zijn afscheid ontvangen, na zijn dood zal terug krijgen.
      Int jair ons Heren dusent vierhondert vijff ende tachtich opten anderden dach in Maart.
      Oorspr. (Inv.no. 75). Het zegel van Jacob Bokelsz. is verloren.
    - Testament van Katherina Wilhelmusd. van Delft, waarbij zij al haar goederen aan het klooster vermaakt., 1500; 76; 1 charter
      (reg.no. 111).
      111. 1500 Juli 28.
      Notaris Wijgerus Braet instrumenteert, dat Katherina, dochter van Wilhelmus de Delff, bij uitersten wil aan het convent van het St. Ursulen binnen Schiedam vermaakt de erfenis harer moeder Katrijn Hugend. alsook alle goederen, die zij ooit van haar vader, broers, zusters of vrienden zal ontvangen.
      Acta fuerunt hec in Schiedam in conventie sepedicto sub anno, indictione, mense, die et pontificatus quibus supra (anno Domine millesimo quingentesimo Indictione tercia mensis Julii die vicesima octava Pontificatus sanctissimi in Chro. patris et domine nostri domini Alexandri divina providencia pape sexti anno octavo).
      Oorspr. (Inv.no. 76). Met signatuur van den notaris.
    - Testament van Anna Jan Jacobsd. van Delft, non in het klooster, waarbij zij al haar goederen aan het klooster vermaakt., 1500; 77; 1 charter
      (reg.no. 112).
      112. 1500 Juli 28.
      Notaris Wijgerus Braet instrumenteert, dat Anna Jan Jacobsdochter van Delf bij uitersten wil vermaakt aan het convent van St. Ursulen binnen Schiedam, alle goederen, land, geld, huisraad enz., die het convent van haar ontving als erfdeel van haar vader, alsook alle goederen, roerende en onroerende, die zij later mocht erven van haar moeder, broers, zusters of vrienden, waar ook woonachtig, onder voorwaarde, dat het convent voor haar en haar vrienden bidden zal.
      Acta fuerunt hec in Schiedam in conventu sepedicto sub anno indictione mense, die et pontificatus quibus supra (anno Domini millesimo quingentesimo indictione tercia mensis Julii die vicesima octava pontificatus sanctissimi in Chro. patris et domini nostri domini Alexandri divina providencia pape sexti anno octavo).
      Oorspr. (Inv.no. 77). Met signatuur van den notaris.
    - Testament van Cornelia, dochter van Baltasar Jacobusz. van Delft en Geertruid, dochter van Gijsbertus, schoenmaker in Schiedam, waarbij zij al haar goederen aan het klooster vermaken., 1501; 78; 1 charter
      (reg.no. 114).
      114. 1501 Juli 25.
      Notaris Wijgerus Braet instrumenteert, dat Cornelia, dochter van Baltasar Jacobusz. van Delf en Geertrudis, dochter van Gijsbertus Schoenmaker in Schiedam, alle goederen, haar bij erfenis aangekomen van haar ouders, alsook de goederen, die zij, hoe ook, bij haar leven nog zullen krijgen, vermaken aan het convent van St, Ursula in Schiedam, onder voorwaarde, dat het convent voor haar en haar dierbaren bidden zal.
      Acta fuerunt hec in Schiedam in prescripto conventu sub anno indictione mense die et pontificatu quibus supra (anno Domini millesimo quingentesimo primo indictione quarta mensis Julii die vicesima quinta pontificatus sanctissimi in Chro. patris et domini nostri domini Alexandri divina providentia pape sexti anno nono).
      Oorspr. (Inv.no. 78). Met signatuur van den notaris.
    - Stukken betreffende het recht van het klooster op de nalatenschappen van Jan Meynartsz. en Meynart Jansz., 1503 en 1504; 79, 79.1; 2 charters
      (reg.no. 122 en 124).
      - 1503, 79
        122. 1503 November 30.
        Notaris Wygerus Braet instrumenteert, dat meester Petrus, zoon van Nicolaus Baes, biechtvader der zusters van het St. Ursulaconvent in Schiedam en de ministra van dit convent aan Jan Meijnartsz. vrije kost en huisvesting verleenen binnen het klooster en dat het convent, na den dood van hem, van zijn vrouw en van zijn zoon, hun memorie houden zal in de kerk, waarvoor Meijnart Jansz. en Jan Meijnartsz. aan het convent gegeven hebben alle goederen, te aanvaarden terstond na den dood van Meijnart.
        Acta sunt hec in Schiedam in ecclesia sepedicti conventus sub anno mense die et indictione quibus supra (anno Domini millesimo quingentesimo tercio mensis Novembris die vero ultima indictione sexta sede vacante.
        Oorspr. (Inv.no. 79). Met signatuur van den notaris en transfix d.d. 1504 Mei 29. (reg.no. 124).
      - 1504, 79.1
        124. 1504 Mei 29.
        Adriaen Costijnsz., Heynrick Cornelysz. en Maes Maesz., schepenen in Schiedamme oorkonden, dat Meynart Jansz., om alle geschillen na zijn dood te voorkomen, als zijn uitersten wil heeft te kennen gegeven wat behelst het instrument d.d. 1503 November 30 (reg.no. 122), waardoor deze brief gestoken is.
        Int jair ons Heeren duysent viifhondert ende vier opten negen ende twintichsten dach in Meye.
        Oorspr. (Inv.no. 79.1). De schepenzegels zijn verloren.
    - Acte, waarbij het klooster van Anna Jacobsd. van Delft recht op het vaderlijk erfdeel en een rente van 7 pond en 10 schellingen Vlaamsch verkrijgt., 1510; 80; 1 charter
      (reg.no. 137).
      137. 1510 Juli 3.
      Notaris Wygerus Braet instrumenteert, dat Anna, dochter van Jacobus de Delf, aspirant-zuster in het St. Ursulaconvent in Schiedam, schenkt, met goedvinden van haar vader Jacobus Johannesz. en van haar broer Franciscus, aan genoemd convent 7 pond en 10 schellingen Vlaamsch en bepaalt dat het klooster na den dood van Jacobus uit hoofde van Anna mede-erfgenaam zal zijn.
      Acta fuerunt hec in Delf in camera domus dicti Jacobi sub anno indictione die mense et pontificatu quibus supra (anno a nativitate ejusdem Domini quingentesimo decimo indictione decima tercia die 3a mensis Julii Pontificatus sanctissimi in Chro. patris et domini nostri domini Julii divina providencia pape secundi anno Septimo.
      Oorspr. (Inv.no. 80). Met signatuur van den notaris.
    - Testament van Machtelt Hermanusd., waarbij zij bij haar intrede in het klooster, daaraan al haar goederen vermaakt., 1510; 81; 1 charter
      (reg.no. 138).
      138. 1510 Juli 12.
      Notaris Wygerus Braet instrumenteert, dat Machteldis Hermanusdochter, bij haar intrede in het St. Ursula-klooster in Schie dam, aan voornoemd convent vermaakt al haar goederen.
      Acta fuerunt hec in domo carpentaria suprascripte conventus sub anno indictione die mense et pontifieatu quibus supra (anno a nativitate ejusdem Domini Millesimo quingentesimo decimo indictione decimatercia die duodecima mensis Julii pontificatus sanctissimi in Chro. patris et domini nostri domini Julii divina providentia pape secundi anno Septimo).
      Oorspr. (Inv.no. 81). Met sig natuur van den notaris.
    - Testament van Jacob Jansz. en Geertruyt Ariaensd., waarbij zij aan het klooster al hun goederen vermaken., 1510; 82; 1 charter
      (reg.no. 140).
      140. 1510 October 29.
      Notaris Wygerus Braet instrumenteert, dat Jacob Jansz. en Geertruydt Ariaensdochter met hun dochter Maritgen Jacobsdochter aan ministra en het convent van St. Ursulen te Schiedam, waar hun dochter Machtelt Jacobsdochter opname vond, alle goederen nalaten, ook wanneer Machtelt mocht sterven vóór haar professie.
      Acta fuerunt hec in Schiedammis in domo notarii subscripti sub anno indictione mense die et pontificatu quibus supra (anno a nativitate ejusdem Domini Millesimo quingentesimo decimo indictione tercia decima die vicesima nona mensis Octobris Pontificatus sanctissimi in Chro. patris et domini nostri domini Julii divina providentie pape secundi anno septimo).
      Oorspr. (Inv.no. 82). Met signatuur van den notaris.
    - Testament van Aechte Gherijtsd., waarbij zij aan het klooster 1 pond groot voor een maaltigd vermaakt en eenige voorwerpen uit haar inboedel., 1535; 83; 1 charter
      (reg.no. 156).
      156. 1535 Februari 12.
      Notaris Gheryt Storm instrumenteert, dat Aechte Gherytsdochter bij uitersten wil, behalve de verschillende goederen voor nader vermelde personen bestemd, aan het convent van St. Urselen binnen Schiedam vermaakt haar besten riem, een kralen rozenkrans met een reukbal en een pond groot voor een maaltijd.
      Dit is geschiet binnen der stede van Delf inde derthien huysen aldaar Aechte voirs. woenachtig was (in den jare des geboirten des zelfs ons liefs Heren duysent vijfhondert vijf ende dertich opten twaelfsten dach in Februario.
      Oorspr. (Inv.no. 83). Met signatuur van den notaris.
    - Concept van een acte, waarbij een der zusters in het klooster van haar broeder het recht op zijn moederlijk erfdeel ontvangt., z.j. (c.1550); 84; 1 stuk
    - Testament van Petronella Cornelisd., vrouw van Jan Anthonisz. ten behoeve van het convent., 1571; 85; 1 charter
      (reg.no. 199).
      199. 1571 Juni 16.
      "Notaris Philips Jansz. van Schiedam instrumenteert, dat Petronella Cornelisdochter, huisvrouw van Jan Anthonisz. uit Delft, en moeder van Trijntgen Fransz. dochter, wonende in het convent St. Urselen te Schiedam, aan genoemd convent vermaakt al haar roerende goederen en aanstelt tot erfgenaam harer onroerende goederen heer Paulus Cornelisz. Tapheus, pastoor der Nieuwe Kerk en pater van St. Urselen binnen Delft, die van de opbrengst 6 Karolusgulden voor zich zelf zal behouden en de rest beleggen zal ten voordeele van St Urselen te Schiedam; zij verklaart, als haar dochter voornoemd sterven mocht vóór haar, dit instrument van nul en geen waarde, behalve dat het convent krijgen zal 8 pond Vlaamsch."
      Aldus geschiet binnen der stadt van Delft int convent van St. Urselen inden jare vanden geboorte ons Heeren duijsent vijffhondert een ende tseventich XVIen dach in Junio de XIIIde indictie pausdoms onser alder heijlichste vader in Christo ende heer Pius over die voirsinicheijt Gods die vijffde paus vande name in zijn vijffde jare regnierende de alderhoichste victorioste prince ende heere Heer Maximiliaen Roomsche Keijser int sevenste jaer van zijnder majesteits Imperie.
      Oorspr. (Inv.no. 85). Met signatuur van den notaris.
  - Renten uit land., IV.
    - Antwerpen., 1.
      - Eigendomsbewijs voor Katline van Heetvelde, non in het klooster, van een rente van 4 pond en 10 schellingen Brabantsch, verzekerd o.a. op een hoeve, gelegen in Halle bij Santhoven onder Antwerpen., 1506; 86; 1 charter
        (reg.no. 131).
        131. 1506 Juni 17.